【裁判字號】    95,易,269
【裁判日期】    951017
【裁判案由】    竊盜
【裁判全文】
臺灣宜蘭地方法院刑事判決               95年度易字第269號
公  訴  人  臺灣宜蘭地方法院檢察署檢察官
被      告  甲○○
                    （現另案於臺灣臺東監獄岩灣分監執行中
上列被告因竊盜案件，經檢察官提起公訴（95年度偵字第2806號
），及移送併辦審理（95年度偵字第2804號、第2805、第2807號
、第2808號、第2809號；臺灣桃園地方法院檢察署95年度偵字第
15165號），經本院合議庭裁定以簡式審判程序審理，判決如下
：
    主  文
甲○○共同連續攜帶兇器竊盜，累犯，處有期徒刑壹年肆月。扣
案之T型萬能鑰匙壹支、握柄載有TP、SNLIH、FORD字樣之鑰匙各
壹支均沒收。
    事實及理由
一、犯罪事實：
    甲○○於民國83年間因麻醉藥品管理條例案件，經法院判處
    有期徒刑7月確定，又於85年間分別因麻醉藥品管理條例、
    竊盜案件，經法院判處有期徒刑8月、2年2月，應執行有期
    徒刑2年8月確定，嗣接續執行，於91年2月15日假釋出監，
    刑期至91年8月30日屆滿，以已執行論。詎其不知悔改，竟
    基於意圖為自己不法所有之概括犯意，或單獨，或與林增祥
    （由檢察官另行偵辦），或與李才元（由本院另案審理中）
    ，連續為下列竊盜行為：
（一）甲○○與林增祥基於意圖為自己不法所有之概括犯意聯絡
      ，連續於：
   1、附表編號1所示時、地，共同徒手竊取己○○所有之鋁窗7
      面。
   2、附表編號2所示時、地，踰越吉亨股份有限公司之牆垣、
      窗戶，侵入該公司內搜尋財物之際，適為吉亨股份有限公
      司員工乙○○發現而未遂。
（二）甲○○連續於：
   1、附表編號3、6至9所示時、地，以附表編號3、6至9所示方
      式，竊取附表編號3、6至9所示被害人所有之車輛，供己
      代步使用。
   2、附表編號5所示時、地，以其所有足供兇器使用之T型萬能
      鑰匙1支開啟附表編號5所示自用小貨車引擎，竊取丙○○
      所有之車牌號碼4962-KC號自用小貨車1輛，供己代步使用
      。
（三）甲○○與李才元基於意圖為自己不法所有之犯意聯絡，於
      附表4所示時、地，無故侵入該建築物，共同徒手竊取壬○○所有之不鏽鋼流理台2個。
（四）嗣為警扣得被告所有分別供竊取附表編號3所示車輛使用
      之握柄載有TP字樣之鑰匙1支、附表編號5所示車輛使用之
      T型萬能鑰匙1支、附表編號6所示車輛使用之握柄載有SNL
      IH字樣鑰匙1支、附表編號7所示車輛使用之握柄載有FORD
      字樣鑰匙1支。
二、認定犯罪事實所憑之證據及理由：
（一）被告甲○○於警詢、偵查、本院審理中之自白。
（二）同案被告林增祥於警詢、偵查中之供詞。
（三）同案被告李才元於警詢、偵查中之供詞。
（四）被害人己○○、乙○○、庚○○、丙○○、癸○○、辛○○於警詢中之陳述。
（五）告訴人壬○○、丁○○、戊○○於警詢中之指訴。
（六）贓物認領保管單4紙、贓物領據3紙。
（七）車輛車牌失竊作業-查獲車輛認可資料3紙。
（八）現場照片24幀。
（九）扣案之T型萬能鑰匙1支、握柄載有TP、SNLIH、FORD字樣
      之鑰匙各1支。
三、論罪科刑之理由：
（一）按被告行為後，94年2月2日修正公布之刑法（下稱新法）
      已於95年7月1日施行，新法第2條第1項規定：「行為後法
      律有變更者，適用行為時之法律。但行為後之法律有利於
      行為人者，適用最有利於行為人之法律。」，係規範行為
      後法律變更所生新舊法律比較適用之準據法，於新法施行
      後，自應適用新法第2條第1項之規定，為「從舊從輕」之
      比較；又比較新舊法時，應就罪刑有關之共犯、未遂犯、
      想像競合犯、牽連犯、連續犯、結合犯，以及累犯加重、
      自首減輕暨其他法定加減原因（如身分加減）與加減比例
      等一切情形，本於統一性及整體性原則，綜其全部罪刑之
      結果而為比較（最高法院95年度第8次刑事庭會議決議參
      照）。經查：
   1、修正前刑法第306條第1項、第320條第1項所規定之罰金本
      刑，依罰金罰鍰提高標準條例第1條前段之規定，提高10
      倍後分別為銀元3,000元、5,000元以下，換算為新臺幣後
      ，為新臺幣9,000元、15,000元以下。修正後同法條所規
      定之罰金本刑，依刑法施行法第1條之1之規定，變更其單
      位為新臺幣並提高30倍後分別為新臺幣9,000元、15,000
      元以下，是比較新舊法之結果，新法並未較有利於被告。
   2、修正前刑法第33條第5款規定罰金為銀元1元以上，換算為
      新臺幣後，為新臺幣3元以上。修正後同條款則規定「罰
      金：新臺幣1,000元以上，以百元計算之。」，是比較新
      舊法之結果，舊法即行為時法有利於被告。
   3、被告行為後，刑法第55條牽連犯、第56條連續犯之規定，
      業於94年1月7日修正公布刪除，並於95年7月1日施行，則
      被告之犯行，因行為後新法業已刪除牽連犯、連續犯之規
      定，此刪除雖非犯罪構成要件之變更，但顯已影響行為人
      刑罰之法律效果，自屬法律有變更，依刑法第2條第1項規
      定，比較新舊法結果，仍應適用較有利於被告之行為時法
      律即舊法論以牽連犯、連續犯。
   4、修正前刑法第47條規定：「受有期徒刑之執行完畢，或受
      無期徒刑或有期徒刑一部之執行而赦免後，5年以內再犯
      有期徒刑以上之罪者，為累犯，加重本刑至二分之一。」
      ，修正後刑法第47條第1項規定：「受徒刑之執行完畢，
      或一部之執行而赦免後，5年以內故意再犯有期徒刑以上
      之罪者，為累犯，加重本刑至二分之一。」，惟因本件被
      告係故意犯罪，是比較新舊法之結果，新法並非較有利於
      被告。
   5、綜合上開新舊法比較之結果，顯然以舊法即行為時法有利
      於被告，依前揭刑法第2條第1項前段規定，本件應一體適
      用行為時法即95年7月1日修正生效施行前刑法之規定。
（二）次按攜帶兇器竊盜，祇須行竊時攜帶具有危險性之兇器為
      已足，並不以攜帶之初有行兇之意圖為必要（最高法院62
      年台上字第2489號判例要旨參照）。本件扣案之T型萬能
      鑰匙，屬鐵製品，上方長10公分，下方長14公分，業經本
      院當庭勘驗屬實，該T型萬能鑰匙質地堅硬，屬客觀上對
      人身具有危險性之物，足以充當為兇器。故被告甲○○所
      為犯罪事實（一）1、（二）1部分，係犯修正前刑法第32
      0條第1項竊盜罪；犯罪事實（一）2部分，係犯修正前刑
      法第321條第2項、第1項之踰越牆垣及安全設備竊盜未遂
      罪；犯罪事實（二）2部分，係犯修正前刑法第321條第1
      項第3款攜帶兇器竊盜罪；犯罪事實（三）部分，係犯修
      正前刑法第306條第1項無故侵入他人建築物罪、第320條
      第1項竊盜罪。又移送併辦部分雖未經起訴，惟與起訴部
      分有連續犯之裁判上一罪關係，本院自應予以審理。另公
      訴意旨認被告所犯附表編號2、6所示犯行分別應依刑法第
      321條第2項、第1項第1款於夜間侵入有人居住之建築物竊
      盜未遂罪、第321條第1項第3款攜帶兇器竊盜罪處斷，尚
      有未洽，惟起訴基本事實相同，爰依法分別變更起訴法條
      ，併予敘明。
（三）被告與林增祥間，就犯罪事實（一）部分；被告與李才元
      間，就犯罪事實（三）部分，分別具有犯意聯絡及行為分
      擔，均為共同正犯。
（四）被告侵入稻香村酒店之目的在於竊盜，所犯無故侵入他人
      建築物罪、竊盜罪之間，有方法目的之牽連關係，為牽連
      犯，依修正前刑法第55條規定，應從一重竊盜罪處斷。
（五）被告先後多次竊盜犯行，時間緊接，觸犯基本犯罪構成要
      件相同之罪名，顯係基於概括犯意反覆為之，為連續犯，
      依修正前刑法第56條規定，論以情節較重之攜帶兇器竊盜
      罪，並加重其刑。
（六）被告於83年間因麻醉藥品管理條例案件，經法院判處有期
      徒刑7月確定，又於85年間分別因麻醉藥品管理條例、竊
      盜案件，經法院判處有期徒刑8月、2年2月，應執行有期
      徒刑2年8月確定，嗣接續執行，於91年2月15日假釋出監
      ，刑期至91年8月30日屆滿，以已執行論，此有臺灣高等
      法院被告前案紀錄表1份在卷可參，其於5年以內故意再犯
      本件有期徒刑以上之罪，應依修正前刑法第47條規定，論
      以累犯，並遞加重其刑。
（七）審酌被告有違反票據法、竊盜、麻醉藥品管理條例、賭博
      、毒品危害防制條例、公共危險之犯罪前科，素行不佳，
      有臺灣高等法院被告前案紀錄表1份在卷可參，且其年輕
      力壯、四肢健全，不思勤勉向上，以學得一技之長，賺取
      生活所需，反圖不勞而獲，多次竊取他人財物，影響社會
      安寧秩序，及考量被告竊取附表編號3、5至9所示之車輛
      ，均僅係供己代步使用，且於犯罪後均坦承犯行，態度良
      好等一切情狀，量處如主文所示之刑。
（八）扣案之T型萬能鑰匙1支、握柄載有TP、SNLIH、FORD字樣
      鑰匙各1支，均為被告，分別供被告竊取附表編號5、3、6
      、7所示車輛使用之物，業經被告於警詢、偵查、本院審
      理中供述明確，爰依刑法第38條第1項第2款規定宣告沒收
      。至於被告所有供竊取附表編號8所示車輛之鑰匙，均未
      扣案，復無證據證明尚屬存在，應認業已滅失，爰不宣告
      沒收。
四、適用之法律：
（一）程序法方面：刑事訴訟法第273條之1第1項、第299條第1
      項前段、第310條之2、第300條。
（二）實體法方面：現行刑法第2條第1項前段，95年7月1日修正
      生效前刑法第28條、第56條、第306條第1項、第320條第1
      項、第321條第1項第3款、第47條、第38條第1項第2款，
      罰金罰鍰提高標準條例第1條前段。
本案經檢察官沈念祖到庭執行職務。
中    華    民    國    95    年    10    月    17    日
                  刑事第四庭     法  官  蘇錦秀
以上正本證明與原本無異。
如不服本判決應於收受本判決後10日內向本院提出上訴書狀，其
未敘述上訴理由者，並得於提起上訴後10日內向本院補提理由書
狀(均須按他造當事人之人數附繕本)「切勿逕送上級法院」。
                                 書記官  葉瑩庭
中    華    民    國    95    年    10    月    17    日
 附表：
┌──┬────┬─────┬───────┬─────┬──────┬───┬─────┬─────┐
│編號│ 行為人 │ 行竊時間 │  行竊地點    │行竊方式  │  竊得財物  │被害人│  備註    │所犯法條  │
│    │        │（民國）  │              │          │            │      │          │          │
├──┼────┼─────┼───────┼─────┼──────┼───┼─────┼─────┤
│ 1  │甲○○  │93年6月5日│宜蘭縣五結鄉五│徒手竊取  │鋁窗7面     │己○○│95偵字2805│修正前刑法│
│    │林增祥  │23時許    │濱路2段12巷19 │          │            │      │號        │第320條第1│
│    │        │          │號空屋        │          │            │      │          │項竊盜罪  │
├──┼────┼─────┼───────┼─────┼──────┼───┼─────┼─────┤
│ 2  │甲○○  │93年6月6日│宜蘭縣蘇澳鎮德│踰越牆垣、│無          │乙○○│95偵字2805│修正前刑法│
│    │林增祥  │1時許     │興一路16號之吉│窗戶進入該│            │      │號        │第321條第2│
│    │        │          │亨股份有限公司│公司內搜尋│            │      │          │項、第1項 │
│    │        │          │（未有人居住）│財物之際，│            │      │          │第2款踰越 │
│    │        │          │              │適乙○○發│            │      │          │牆垣、安全│
│    │        │          │              │現而未遂  │            │      │          │設備竊盜未│
│    │        │          │              │          │            │      │          │遂罪      │
├──┼────┼─────┼───────┼─────┼──────┼───┼─────┼─────┤
│ 3  │甲○○  │94年2月18 │台北縣鶯歌鎮鶯│以其所有握│車牌號碼5N-9│庚○○│95偵字2806│修正前刑法│
│    │        │          │              │柄載有TP字│貨車1輛     │      │          │          │
│    │        │          │              │樣之鑰匙1 │            │      │          │項竊盜罪  │
│    │        │          │              │支竊取    │            │      │          │          │
├──┼────┼─────┼───────┼─────┼──────┼───┼─────┼─────┤
│ 4  │甲○○  │94年5月26 │桃園縣龍潭鄉大│侵入該酒店│不鏽鋼流理台│壬○○│95偵字1516│修正前刑法│
│    │李才元  │日9時20分 │平村1鄰稻香村1│內徒手竊取│2個         │      │5號       │第306條第1│
│    │        │許        │號已歇業之稻香│          │            │      │          │項無故侵入│
│    │        │          │村酒店        │          │            │      │          │他人建築物│
│    │        │          │              │          │            │      │          │罪、刑法第│
│    │        │          │              │          │            │      │          │320條第1項│
│    │        │          │              │          │            │      │          │竊盜罪    │
├──┼────┼─────┼───────┼─────┼──────┼───┼─────┼─────┤
│ 5  │甲○○  │94年8月30 │台北縣土城市學│以其所有足│車牌號碼4962│丙○○│95偵字2804│修正前刑法│
│    │        │日3、4時許│府路2段171之1 │供兇器使用│-KC號自用小 │      │號        │第321條第1│
│    │        │          │號前          │之Ｔ型萬能│貨車1輛     │      │          │項第3款攜 │
│    │        │          │              │鑰匙1支開 │            │      │          │帶兇器竊盜│
│    │        │          │              │啟貨車引擎│            │      │          │罪        │
│    │        │          │              │竊取      │            │      │          │          │
├──┼────┼─────┼───────┼─────┼──────┼───┼─────┼─────┤
│ 6  │甲○○  │94年9月10 │桃園縣中壢市忠│以其所有握│車牌號碼T3-4│癸○○│95偵字2804│修正前刑法│
│    │        │日4、5時許│孝路214巷19號 │柄載有SNLI│823號自用小 │      │號        │第320條第1│
│    │        │          │旁            │H字樣之鑰 │貨車1輛     │      │          │項竊盜罪  │
│    │        │          │              │匙1支開啟 │            │      │          │          │
│    │        │          │              │貨車引擎竊│            │      │          │          │
│    │        │          │              │取        │            │      │          │          │
├──┼────┼─────┼───────┼─────┼──────┼───┼─────┼─────┤
│ 7  │甲○○  │94年9月30 │桃園縣八德市富│以其所有握│車牌號碼LB-5│丁○○│95偵字2807│修正前刑法│
│    │        │日5時許   │城街22號前    │柄載有FORD│422號自用小 │      │號        │第320條第1│
│    │        │          │              │字樣之鑰匙│貨車1輛     │      │          │項竊盜罪  │
│    │        │          │              │1支竊取   │            │      │          │          │
├──┼────┼─────┼───────┼─────┼──────┼───┼─────┼─────┤
│ 8  │甲○○  │94年11月1 │宜蘭縣羅東鎮愛│以其所有之│車牌號碼MAN-│戊○○│95偵字2809│修正前刑法│
│    │        │日3時許   │國路71號前    │鑰匙1支竊 │145號機車1輛│      │          │第320條第1│
│    │        │          │              │取        │            │      │          │項竊盜罪  │
├──┼────┼─────┼───────┼─────┼──────┼───┼─────┼─────┤
│ 9  │甲○○  │94年12月28│宜蘭縣員山鄉金│徒手竊取  │車牌號碼U3-4│辛○○│95偵字2808│修正前刑法│
│    │        │日4時許   │山村金山西路18│          │362號自用小 │      │號        │第320條第1│
│    │        │          │巷巷口        │          │貨車1輛     │      │          │項竊盜罪  │
└──┴────┴─────┴───────┴─────┴──────┴───┴─────┴─────┘
附錄本案論罪科刑法條
★刑法第306條第1項：
無故侵入他人住宅、建築物或附連圍繞之土地或船艦者，處1年
以下有期徒刑、拘役或300元以下罰金。
★刑法第320條：
意圖為自己或第三人不法之所有，而竊取他人之動產者，為竊盜
罪，處5年以下有期徒刑、拘役或500元以下罰金。
意圖為自己或第三人不法之利益，而竊佔他人之不動產者，依前
項之規定處斷。
前2項之未遂犯罰之。
★刑法第321條：
犯竊盜罪而有左列情形之一者，處6月以上5年以下有期徒刑：
一、於夜間侵入住宅或有人居住之建築物、船艦，或隱匿其內而
    犯之者。
二、毀越門扇、牆垣或其他安全設備而犯之者。
三、攜帶兇器而犯之者。
四、結夥三人以上而犯之者。
五、乘火災、水災或其他災害之際而犯之者。
六、在車站或埠頭而犯之者。
前項之未遂犯罰之。


司法院資訊處製作；財團法人民間司法改革基金會備份。
